# 代理售票公司的收入确认

提问人：jasonatwork 时间：2021-10-09 08:05:06
陈版，您好
客户是一家代理销售汽车票的公司，通过与客运站签署协议，在对应的客运站场景内，公司享有票务代理权。公司线上卖票有两种模式，模式一：
自主平台卖票，净额 3 元确认代理售票服务收入；模式二：与OTA（在线旅游代理商）签订合作协议，在OTA平台进行售票，该业务模式下，成功出票后，由OTA代客户向消费者以 3 元/张收取服务费，支付给公司；同时公司要支付 1 元/张的出票服务费给OTA。
请问模式二应该是总额法确认收入还是净额法确认收入，依据是什么？可否作为主要责任人用总额法确认收入？谢谢

回答人：chenyiwei
第二种模式下，乘客是否知晓票源系本企业提供，实质上是本企业在提供售票服务（仅仅是通过OTA平台）？还是OTA平台承担向乘客出票的首要责任？根据对该问题的分析，确定该模式下本企业应确认 2 元的收入，还是分别确认 3 元的收入和 1 元的成本。